---
title: "Modelo SOI"
author: "Juan David Leongómez"
date: "2022-09-28"
output: 
  html_document:
    toc: true
    toc_float: 
      collapsed: false
    number_sections: true
editor_options: 
  chunk_output_type: console
---

```{r setup, include=FALSE}
knitr::opts_chunk$set(echo = TRUE)
```

# Cargar paquetes

```{r warning = FALSE, message = FALSE}
library(readxl)
library(car)
library(dplyr)
library(tidyr)
library(tibble)
library(stringr)
library(lmerTest)
library(interactions)
library(ggplot2)
library(report)
library(performance)
library(knitr)
library(kableExtra)
library(tidyquant)
library(equatiomatic)
```

# Cargar base de datos

```{r warning = FALSE}
bd <- read_excel("Base de datos_FIN.xlsx") |>
  mutate(Sexo = recode(Sexo,
                       "1" = "Hombre",
                       "2" = "Mujer")) |>
  mutate(across(where(is.character), as.factor))
```

## Estructura base de datos 

```{r}
str(bd)
```

### Tabla descriptivos jueces
```{r message = FALSE}
bd |>
  drop_na(Calificacion) |>
  group_by(`ID Participante`, Sexo) |>
  summarise("Calificacion" = mean(Calificacion),
            "Edad" = mean(Edad)) |>
  group_by(Sexo) |>
  summarise("n" = length(Sexo), 
            "Media" = mean(Edad),
            "DE" = sd(Edad), 
            "Máxima" = max(Edad), 
            "Mínima" = min(Edad),
            "Media2" = mean(Calificacion),
            "DE2" = sd(Calificacion), 
            "Máxima2" = max(Calificacion), 
            "Mínima2" = min(Calificacion)) |>
  kable(booktabs = TRUE,
        digits = 2,
        caption = "Descriptivos de edad y sociosexualidad estimada por los jueces",
        col.names = c(" ", 
                      "n", 
                      "Media", "DE", "Máxima", "Mínima",
                      "Media", "DE", "Máxima", "Mínima")) |>
  kable_classic("hover", full_width = FALSE) |>
  add_header_above((c(" " = 2, "Edad" = 4, "Estimación sociosexualidad" = 4)))
```

### Tabla descriptivos modelos

```{r message = FALSE}
bd |>
  group_by(Estimulo, Sexo) |>
  summarise("SOI" = mean(SOI))  |>
  mutate(Sexo = recode(Sexo,
                       "Hombre" = "Mujer",
                       "Mujer" = "Hombre")) |>
  group_by(Sexo) |>
  summarise("n" = length(Sexo), 
            "Media" = mean(SOI),
            "DE" = sd(SOI), 
            "Máxima" = max(SOI), 
            "Mínima" = min(SOI)) |>
  kable(booktabs = TRUE,
        digits = 2,
        caption = "Descriptivos de sociosexualidad auto-reportada por los los modelos (SOI-R)") |>
  kable_classic("hover", full_width = FALSE) |>
  add_header_above((c(" " = 2, "SOI" = 4)))
```

# Ajustar modelo

```{r}
mod <- lmer(Calificacion ~ SOI * Canal * Sexo +
              (1 + SOI | `ID Participante`) +
              (1 | Estimulo),
            data = bd,
            control = lmerControl(optimizer = "bobyqa"))
```

## Ecuación modelo

```{r}
extract_eq(mod, wrap = TRUE, terms_per_line = 3)
```

## Ajuste y supuestos del modelo

### Normalidad, linealidad y observaciones influyentes

```{r}
check_model(mod, check = "normality")
check_model(mod, check = "reqq")
check_model(mod, check = c("linearity", "outliers"))
```

### Colinealidad

```{r}
kable(data.frame(vif(mod)),
      digits = 2,
      booktabs = TRUE,
      align = c("l", rep("c", 3)),
      linesep = "",
      caption = "Colinealidad",
      col.names = c("$GVIF$",
                    "$gl$",
                    "$GVIF^{(\\frac{1}{(2 \\times gl)})}$"),
      escape = FALSE) |>
    kable_classic("hover", full_width = FALSE)
```

## Resumen del modelo

```{r}
pval.lev <- function(pvals) {
  ifelse(pvals < 0.0001,
         "<b>< 0.0001</b>",
         ifelse(pvals < 0.001,
                "<b>< 0.001</b>",
                ifelse(pvals < 0.05,
                       paste0("<b>", round(pvals, 4), "</b>"),
                       round(pvals, 2))))
}

data.frame(anova(mod)) |> 
    mutate(F.value = round(F.value, 2)) |> 
    mutate(df = paste0(NumDF, ", ", round(DenDF, 2))) |> 
    dplyr::select(F.value, df, Pr..F.) |>
    mutate(Pr..F. = pval.lev(Pr..F.)) |>
    rownames_to_column() |>
    mutate_at("rowname", str_replace_all, ":", " × ") |>
    kable(digits = 2,
          booktabs = TRUE,
          align = c("l", rep("c", 3)),
          linesep = "",
          caption = "Resumen del modelo",
          col.names = c("Efecto",
                        "$F$",
                        "$gl$",
                        "$p$"),
          escape = FALSE) |>
    kable_classic("hover", full_width = FALSE) |>
    footnote(general = paste0("$R^2_{condicional}$ = ",
                              round(r2_nakagawa(mod)$R2_conditional, 3),
                              ", $R^2_{marginal}$ = ",
                              round(r2_nakagawa(mod)$R2_marginal, 3),
                              ". Los efectos significativos están en negrita."),
             escape = FALSE,
             threeparttable = TRUE,
             footnote_as_chunk = TRUE,
             general_title = "Nota: ")
```

## Reporte en texto
```{r message = FALSE, warning = FALSE}
rep.mod <- report(mod, format = "markdown")
```

`r rep.mod`

## Explorar interacción Canal:SOI:Sexo

Calcular correlación entre sociosexualidad auto-reportada y estimada por canal y sexo
```{r message = FALSE, warning = FALSE, cache = TRUE}
slopes <- sim_slopes(mod,
                     pred = SOI,
                     modx = Canal,
                     mod2 = Sexo)

slopes.fin <- rbind(data.frame(slopes$slopes[1]),
             data.frame(slopes$slopes[2])) |>
  select(1,2,4,5,7) |>
  mutate(across(2:5, as.numeric)) |>
  mutate(across(2:5, round, 3)) |>
  mutate(Sexo = rep(c("Hombre", "Mujer"), each = 3)) |>
  select(6,1:5) |>
  rename(Canal = Value.of.Canal) |>
  rename(r = Est.)

slopes.audio <- filter(slopes.fin, Canal == "Voz")
slopes.audiovisual <- filter(slopes.fin, Canal == "Voz + rostro")
slopes.foto <- filter(slopes.fin, Canal == "Rostro")
```

### Figura manual hecha con `ggplot2`

```{r message = FALSE, warning = FALSE, fig.cap="**Figura 1.** Efecto de la sociosexualidad auto-reportada (SOI-R) por los modelos en la Sociosexualidad estimada por los participantes, según canal y sexo."}
ggplot(mod@frame, aes(y = predict(mod), x = SOI, color = Canal, fill = Canal)) +
  geom_jitter(alpha = 0.1, size = 1, width = 0.1) +
  geom_smooth(method = "lm") +
  facet_wrap(~Sexo) +
  geom_text(data = slopes.audio,
            mapping = aes(x = Inf, y = -Inf,
            vjust = -5, hjust = 1.1),
            label = paste("r = ", slopes.audio$r, 
                          ", IC 95%[", paste(slopes.audio$X2.5., slopes.audio$X97.5., sep = ", "), 
                          "], p = ", slopes.audio$p),
            color = "#619CFF", size = 3) +
  geom_text(data = slopes.audiovisual,
            mapping = aes(x = Inf, y = -Inf,
            vjust = -3, hjust = 1.1),
            label = paste("r = ", slopes.audiovisual$r, 
                          ", IC 95%[", paste(slopes.audiovisual$X2.5., slopes.audiovisual$X97.5., sep = ", "), 
                          "], p = ", slopes.audiovisual$p),
            color = "#00BA38", size = 3) +
  geom_text(data = slopes.foto,
            mapping = aes(x = Inf, y = -Inf,
            vjust = -1, hjust = 1.1),
            label = paste("r = ", slopes.foto$r, 
                          ", IC 95%[", paste(slopes.foto$X2.5., slopes.foto$X97.5., sep = ", "), 
                          "], p = ", slopes.foto$p),
            color = "#F8766D", size = 3) +
  labs(x = "Sociosexualidad auto-reportada (SOI-R)",
       y = "Sociosexualidad estimada") +
  theme_tq()
```

# Paquetes usados (se deben citar)

```{r}
sessionInf <- report(sessionInfo())
```

`r sessionInf`